【裁判字號】    95,簡上,599
【裁判日期】    951026
【裁判案由】    毒品危害防制條例
【裁判全文】
臺灣板橋地方法院刑事判決             95年度簡上字第599號
上  訴  人  臺灣板橋地方法院檢察署檢察官
被      告  甲○○
上列上訴人因被告違反毒品危害防制條例案件，不服本院民國95
年6 月29日95年度簡字第3868號第一審簡易判決（偵查案號：95
年度毒偵字第3014號），提起上訴，暨移送併辦（95年度毒偵字
第3061號），本院管轄之第二審合議庭判決如下：
    主  文
原判決撤銷。
甲○○連續施用第二級毒品，處有期徒刑肆月，如易科罰金，以
佰元折算壹日。
第二級毒品甲基安非他命小包（毛重零點玖公克；淨重零點
公克）、壹包（毛重零點貳伍公克、淨重零點零伍公克），均沒
收銷燬之；安非他命包裝袋壹只及吸食器壹組均沒收。
    事  實
一、甲○○前因施用毒品案件，經送觀察、勒戒後，認無繼續施
    用毒品之傾向，甫於民國95年2 月23日釋放出所，並由臺灣
    板橋地方法院檢察署檢察官於95年2月24日以95年度毒偵緝
    字第84號、第93號及95年度毒偵字第1045號為不起訴處分確
    定。詎仍不知悔改，又基於施用第二級毒品甲基安非他命之
    概括犯意，自95年2 月23日出所後2 、3 個星期後 (聲請簡
    易判決處刑書略載為95年3 月間)之 某日起至同年4 月11日
    下午3 、4 時許止，及於同年4 月10日為警查獲採尿前回溯
    96 小 時內之某時，在臺北縣三重市○○○路246 之1 號1
    樓住處及其他不詳處所，連續施用第二級毒品甲基安非他命
    （原審判決誤載為安非他命）多次。嗣(1)先於同年4 月10日
    上午9 時許，在臺北縣三重市○○街66號5 樓劉耀全住處為
    警查獲，並扣得第二級毒品甲基安非他命三小包（毛重0.9
    公克；淨重0. 3公克）；(2)再於同年4 月13日下午3 時35分
    許，在臺北縣三重市○○○路246 之1 號1 樓住處，為警持
    搜索票查獲，並扣得第二級毒品甲基安非他命1 包（毛重
    0.25公克、淨重0.05公克）、安非他命包裝袋1 只及吸食器
    1 組。
二、案經臺北市政府警察局大安分局移送臺灣板橋地方法院檢察
    署檢察官偵查後，聲請簡易判決處刑，暨同署檢察官移送併
    辦。
    理由
一、被告甲○○於警詢及偵查中對於上揭於95年4 月13日下午3
    時35分許，在臺北縣三重市○○○路246 之1 號1 樓住處，
    為警持搜索票查獲並施用毒品之事實，坦承不諱，並供稱自
    95年2 月23日出所後2 、3 個星期後開始施用毒品，最後一
    次施用毒品之時間係95年4 月11日下午3 、4 點；另否認同
    年4 月10日上午9 時許，在臺北縣三重市○○街66號5 樓劉
    耀全住處為警查獲時有施用毒品之犯行，並辯稱扣案物品並
    非伊所有云云。經查：被告於95年4 月10日上午9 時許，在
    臺北縣三重市○○街66號5 樓劉耀全住處為警查獲，所採尿
    液經檢驗結果，呈安非他命類之甲基安非他命陽性反應，有
    臺灣檢驗科技股份有限公司95年4 月27日濫用藥物尿液檢驗
    報告一件 (檢體編號015080) 在卷可稽。又人體施用甲基安
    非他命後，其主要代謝物中，未改變型態之甲基安非他命占
    施用劑量達百分之四十三，安非他命則約為百分之五；人體
    若係施用安非他命後，主要代謝物中則有未改變型態之安非
    他命，但無甲基安非他命，此經法務部調查局以93年5 月4
    日調科壹字第0936241398 0號函釋明在案，足見人體若施用
    安非他命，其尿液代謝物不可能出現甲基安非他命，惟人體
    若施用甲基安非他命，其尿液代謝物除主要有甲基安非他命
    外，亦可能有少量之安非他命，是本件被告之尿液除呈現較
    少量之安非他命陽性反應外，主要係呈現甲基安非他命之陽
    性反應，依上開函示，被告自不可能係施用安非他命，而應
    係施用甲基安非他命，應予敘明。又按甲基安非他命經口服
    投與後約百分之70於24小時內自尿中排出，約百分之90於96
    小時內自尿中排出，由於甲基安非他命成分之檢出與其投與
    方式、投與量、個人體質、採尿時間與檢測儀器之精密度等
    諸多因素有關，因此僅憑尿液中呈甲基安非他命陽性反應，
    並無法確實推算吸食時間距採集時間之長短，惟依上述資料
    推斷，最長可能不會超過4 日，則有行政院衛生署藥物食品
    檢驗局81年2 月8 日（81）藥檢1字 第0011 56 號函可按。
    此外，復有扣案之甲基安非他命三小包（臺北市政府警察局
    中山分局查獲涉嫌毒品危害防治條例毒品初步鑑驗報告書；
    毛重0.9 公克；淨重0.3 公克）可證。足認被告於前揭採集
    尿液檢體回溯前96小時扣除為警查獲後不可能施用毒品期間
    內之某時，確曾有施用第二級毒品甲基安非他命之行為。又
    被告於95年4 月13日下午3 時35分許，在臺北縣三重市○○
    ○路246 之1 號1 樓住處，為警持搜索票查獲時所採尿液經
    檢驗結果，亦呈安非他命類之甲基安非他命陽性反應，有臺
    灣檢驗科技股份有限公司95年4 月27日濫用藥物尿液檢驗報
    告一件 (檢體編號005635) 在卷可稽。並有扣案之第二級毒
    品甲基安非他命1 包（台北市政府警察局大安分局警備隊毒
    品初步檢驗報告單；毛重0.25公克、淨重0.05公克）、安非
    他命包裝袋1 只、吸食器1 組及照片3 張可證，是此部分被
    告自白於95年4 月11日下午3 、4 時最後一次施用毒品之事
    實，亦堪採信。此外，復有前開不起訴處分書及臺灣高等法
    院被告前案紀錄表各一件在卷足憑。綜上所述，本件事證明
    確，被告施用毒品犯行洵堪認定。
二、核被告所為，係犯毒品危害防制條例第10條第2 項之施用第
    二級毒品罪；其施用前後持有毒品之低度行為，應為施用之
    高度行為所吸收，不另論罪。又被告行為後，刑法第56條連
    續犯之規定，業經修正公布刪除，並於95年7 月1 日施行，
    則被告之犯行，因行為後新法業已刪除連續犯之規定，此刪
    除雖非犯罪構成要件之變更，但顯已影響行為人刑罰之法律
    效果，自屬法律有變更，依新法第2 條第1 項規定，比較新
    、舊法結果，仍應適用較有利於被告之行為時法律即舊法論
    以連續犯（最高法院九十五年第八次刑事庭會議決議參照）
    。是被告多次施用毒品犯行，時間緊接、方法相同、觸犯構
    成要件相同之罪，為連續犯，應依修正前刑法第56條規定論
    以一罪，並加重其刑。聲請簡易判決處刑意旨雖未起訴被告
    於同年4 月10日為警查獲採尿前回溯96小時內之某時施用毒
    品之犯行，惟業據檢察官移送併辦，且與已起訴之犯罪事實
    間有連續犯之裁判上一罪關係，為起訴效力所及，本院自應
    併予審理。原審以被告犯行明確，依法論罪科刑，原非無見
    。惟原審未及審酌被告上開併案部分之犯行，並依連續犯之
    規定論處，尚有未合。檢察官上訴執以此事由指摘原判決不
    當，非無理由，自應由本院將原判決撤銷。爰審酌被告屢次
    施用毒品，無法戒絕，再次漠視法令禁制而犯本罪，惟其施
    用毒品所生危害，實以自戕身心健康為主，對於他人生命、
    身體、財產等法益，尚無明顯而重大之實害，兼衡其犯罪後
    坦承犯罪，已知悔悟等一切情狀，量處如主文第二項所示之
    刑。另被告行為後，刑法第41條第1 項前段關於易科罰金之
    折算標準，亦經修正，依修正後易科罰金之折算標準，係以
    新臺幣1 千元、2 千元或3 千元折算1 日，而依修正前易科
    罰金之折算標準，則依罰金罰鍰提高標準條例第2 條前段（
    現已刪除）規定，就其原定數額提高為一百倍折算1 日，即
    應以銀元3 百元即新臺幣9 百元折算為1 日。自仍以修正前
    之規定，較有利於行為人，則應依刑法第2 條第1 項前段，
    適用修正前刑法第41條第1 項前段規定，諭知易科罰金之折
    算標準。
三、扣案之第二級毒品甲基安非他命三小包（毛重0.9 公克；淨
    重0.3 公克、1 包（毛重0.25公克、淨重0.05公克），為查
    獲之毒品，應依毒品危害防制條例第18條第1 項前段規定，
    沒收銷燬之；另安非他命包裝袋1 只及吸食器1 組，則係被
    告所有供犯罪所用之物，業據其供述在卷，爰併依修正前刑
    法第38條第1 項第2 款規定宣告沒收。至被告另於95年4 月
    10日上午9 時許，在臺北縣三重市○○街66號5 樓劉耀全住
    處為警查獲時起出第一級毒品海洛因5 小包，因與本件犯行
    無涉；另分裝夾鍊袋18個，被告亦否認為其所有，爰不予宣
    告沒收，附此敘明。
四、被告於審判期日，經合法傳喚無正當理由不到庭，爰依刑事
    訴訟法第371條規定，不待其陳述，逕行判決。
據上論斷，應依刑事訴訟法第第455 條之1 第1 項、第3 項、第
369 條第1 項前段、第364 條、第371 條、第299 條第1 項前段
，毒品危害防制條例第10條第2 項、第18條第1 項前段，刑法第
2 條第1 項前段、第11條前段、修正前第56條、修正前第41第1
項前段、修正前第38條第1 項第2 款，修正前罰金罰鍰提高標準
條例第2 條，判決如主文。
本案經檢察官張瑞娟到庭執行職務。
中    華    民    國    95    年    10    月    26    日
                    刑事第七庭  審判長法  官  胡堅勤
                                      法  官  王瑜玲
                                      法  官李君豪
以上正本證明與原本無異。
本件不得上訴。
                                      書記官  蕭汝芳
中    華    民    國    95    年    10    月    27    日
附錄本案論罪科刑法條全文
毒品危害防制條例第10條：
施用第一級毒品者，處六月以上五年以下有期徒刑。
施用第二級毒品者，處三年以下有期徒刑。


司法院資訊處製作；財團法人民間司法改革基金會備份。
